最高法院刑事判決                              八十八年度台上字第三二九三號
    上  訴  人  甲○○
右上訴人因偽造文書案件，不服台灣高等法院台南分院中華民國八十八年四月一日第
二審判決（八十七年度上訴字第一五一九號，起訴案號：台灣台南地方法院檢察署八
十七年度偵字第四八四三號），提起上訴，本院判決如左：
    主  文
上訴駁回。
    理  由
按刑事訴訟法第三百七十七條規定：上訴於第三審法院，非以判決違背法令為理由不
得為之；是提起第三審上訴，應以原判決違背法令為理由，係屬法定要件。且必須依
據卷內資料為具體之指摘，並足據以辨認原判決已具備違背法令之形式，始屬相當。
本件原判決綜合卷內證據資料，依推理作用，認定上訴人甲○○犯連續行使偽造私文
書罪，並牽連犯刑法詐欺取財罪，從一重之連續行使偽造私文書罪處斷，因而撤銷第
一審之不當判決，改判仍論處上訴人連續行使偽造私文書，足以生損害於他人罪刑，
已詳其所憑之證據及認定之理由；從形式上觀察，並無違背經驗法則、論理法則或
不適用法則之違法情形。上訴意旨略稱：(一)原判決未記載證據之認定，且犯罪一覽表
亦未詳細編列。(二)第一審法院於審判期日，檢察官未到庭陳述起訴要旨。(三)上訴人自
始坦承不諱，悛悔有據，原判決未適用刑法第五十九條，顯有疏失等語。惟查原判決
己於理由欄內詳認定犯罪事實所憑之證據，附表一及附表二亦詳細列載；復按審判
期日之訴訟程序，專以審判筆錄為證，刑事訴訟法第四十七條定有明文；本件第一審
判決書漏載檢察官到庭執行職務，原判決亦以第一審判決與司法院頒布之刑事訴訟文
書格式不相符合為由，據為撤銷第一審判決，然依第一審民國八十七年七月二十四日
上午之審判筆錄，記載有檢察官郭千黛到庭陳述起訴要旨及論告，有該審判筆錄在卷
可稽，殊難謂該審判程序違背法令；上訴意旨(一)(二)執以指摘原判決違法，即與卷內資
料不符，復按刑法第五十九條規定之酌量減輕其刑，必於犯罪之情狀，在客觀上足以
引起一般同情而確可憫恕者，始有其適用，且量刑輕重及有無適用刑法第五十九條規
定減輕其刑之必要，係屬事實審法院依職權自由裁量之事項，苟已斟酌刑法第五十七
條各款所列情狀而未逾越法定刑度，自不得指為違法；本件原判決於量刑時，已就上
訴人素行、犯罪情節及犯罪後之態度等一切情狀，予以綜合考量，在法定刑內科處其
刑，上訴意旨徒以原判決未適用刑法第五十九條酌減其刑為違法云云，自非適法之第
三審上訴理由。應認其上訴為違背法律上之程式，予以駁回。
據上論結，應依刑事訴訟法第三百九十五條前段，判決如主文。
中      華      民      國    八十八    年      六      月    二十四    日
                              最高法院刑事第一庭
                                  審判長法官  施  文  仁
                                        法官  張  淳  淙
                                        法官  林  永  茂
                                        法官  蕭  仰  歸
                                        法官  陳  世  淙
      右正本證明與原本無異
                                              書  記  官
中      華      民      國    八十八    年      六      月    二十九    日
